臺灣桃園地方法院刑事判決　　　　　93年度簡上字第338號
　　上　訴　人　台灣桃園地方法院檢察署檢察官
　　被　　　告　丙○○　男　2.
上列被告因竊盜等案件，經本院以九十三年度桃簡字第一二八四
號，民國九十三年九月三十日第一審判決（聲請簡易判決處刑案
號：93年度偵字第10251 號）後，檢察官不服提起上訴，再為併
案（93年度偵字第16899號），本院第二審合議庭判決如下：
    主  文
原判決撤銷。
丙○○對於公務員依法執行職務時，施強暴，處拘役拾日，如
易科罰金，以佰元折算壹日。又連續竊盜，處有期徒刑月，
如易科罰金，以佰元折算壹日。
    事  實
一、丙○○前因施用第二級毒品案件，經本院於民國九十三年九
    月三十日，以九十三年度簡字第四二號判決，處有期徒刑五
    月確定（不構成累犯）；詎仍不知悔改，意圖為自己不法之
    所有，有如下竊盜、妨害公務之行為：
    (1)先於九十三年三月二十七日二十二時許，在桃園縣桃園巿
      溫州街一巷二號前，竊取由乙○○管領使用（登記簡淑娟
      所有）之車牌號碼Ｍ三－二五○七號自用小客車一部（約
      值新台幣十萬元，下同），得手用供己代步之用。嗣於九
      十三年四月二十六日，為警於桃園縣八德市○○路上尋獲
      上開車輛，經採集車內指紋送驗比對，核與內政部警政署
      刑事警察局檔存之丙○○指紋特徵相符，始查悉上情。
    (2)再於九十三年六月十六日，在桃園縣八德巿福國北街一七
      七巷二號，徒手竊取戊○○所有之ＷＩＮＮＥＲ牌橘色腳
      踏車一輛（約值二千五百元），得手後供做代步工具使用
      。嗣於同年六月十九日十六時許，丙○○騎乘前開竊得之
      腳踏車，前往同縣八德巿廣福路二十巷十五弄十二號新同
      樂遊藝場遊樂，將該腳踏車停放於該遊藝場前，恰巧戊○○行經該處發現，遂報警查獲。
    (3)承上，經桃園縣政府警察局八德分局四維派出所警員丁○○、甲○○、許曜麟據報到場調查，並在新同樂遊藝場店
      外等候。嗣於當（十六）日十六時三十分許，丙○○走出
      店外騎乘上開腳踏車離去，行駛約三十公尺後，即在八德
      市○○路二十巷為丁○○等三名員警攔下，三名員警表明
      警察身分後，丙○○為脫免逮捕，竟猛力抗拒，推擠拉扯
      而施強暴於三名員警，致丁○○受有右足背表皮脫落，甲○○受有右手第四、第五指擦挫傷之傷害（傷害部分未據
      告訴），卒為警制服而查獲。
二、案經桃園縣政府警察局大溪分局、八德分局分別移送台灣桃
    園地方法院檢察署檢察官偵查後起訴。
    理  由
一、上開犯罪事實，業據被告丙○○於本院審理時坦承不諱。經
    查：
  (一)上揭犯行(1)，業據被告被害人乙○○於警詢時指訴歷歷，並
    有車輛竊盜、車牌失竊資料個別查詢報表－查詢車輛認可資
    料、桃園縣警察局車輛尋獲電腦輸入單、刑事案件證物採驗
    紀錄表各一紙在卷足憑。再警方於同年四月二十六日尋獲上
    開車輛，經採集該車內指紋，將指紋相片、指紋卡送請內政
    部警政署刑事警察局檢驗比對確認，經以指紋電腦比對法、
    指紋特徵點比對法鑑驗結果，核與該局檔存之丙○○指紋卡
    之左拇指指紋特徵相符，有該局九十三年七月一日刑紋字第
    ０九三０一二七三六九號鑑驗書一件附指紋照片、指紋卡片
    及照片共四張、桃園縣政府警察局九十三年七月七日桃警刑
    字第０九三００六七六八三號函在卷足參；而該自小客車業
    經被害人乙○○領回，並有其出具之贓物領據一紙附卷足憑
    。
  (二)上揭犯行(2)，除據被告於檢察官偵訊中自白在案外，並經被
    害人戊○○於警詢時指訴歷歷；再證人即到場查獲之警員丁○○、甲○○於檢察官偵訊時證述綦詳在卷，核與被害人之
    上揭指訴相符，復有被害人戊○○出具之贓物認領保管單、
    警員丁○○、甲○○、許曜麟制作之偵查報告各一紙、腳踏
    車及員警受傷照片共四張在卷足資佐證。被告雖辯稱：伊於
    八德市○○路○街之大忠國小附近，看見那台腳踏車倒在地
    上，以為別人不要了，沒有上鎖才騎走等語。惟依該台腳踏
    車照片觀之，顏色鮮豔、車況尚新、胎壓正常，外觀上顯非
    無人使用；且腳踏車倒地原因多起，非即遭人棄置；又被告
    並非騎乘回家而係騎往新同樂遊藝場遊樂，是其顯有竊取供
    己用之故意甚明，上開所辯，無足採信。
  (三)就上揭犯行(3)，被告於本院審理中之自白，核與被害人戊○○之指訴相符，並有警員丁○○、甲○○於檢察官偵訊中證
    稱：伊等當天穿便服，有跟被告說伊等是警察，被告一聽是
    警察就想跑走，伊等把他圍起來，想幫他上手銬，他就開始
    反抗，跟伊等扭打，伊把他壓在地上，拿證件給他看，叫他
    不要動；而且在扭打過程中，伊也不斷跟他說伊等是警察等
    語綦詳足參（偵卷第三七頁參照），復有上開偵查報告、丁○○、甲○○德濟醫院診斷證明書二紙在卷足資佐證（傷害
    部分未據提出告訴），事證已臻明確。
  (四)又本件事實(1)部分，偵查檢察官移請併案意旨書指被告丙○○觸犯普通竊盜罪嫌，公訴檢察官論告時變更起訴法條，認
    係構成刑法第三百二十一條第一項第三款之加重竊盜罪嫌，
    無非僅以被告審理中之自白，資為論據。惟被告自白所謂之
    「沒齒的」男子自始並未到案，亦無任何資料可供傳喚調查
    ；而所謂之剪刀一把，並未經警扣案，且無照片可堪對照。
    再假如被告所言「沒齒的」男子以剪刀撬開車門及插入電門
    發動後，交由被告使用約一個月、剪刀並未磨尖等語屬實，
    則該車輛之車門或鑰匙孔電門應有留有遭破壞痕跡，才符實
    情，然被害人乙○○警詢中亦未提及有何遭毀損情事，有其
    警詢筆錄可資佐證。另警方查獲時亦未製作現場勘查紀錄表
    或拍照，無從發現有遭剪刀撬開之痕跡。又雖經警於車內採
    得被告指紋鑑定屬實，但無從證實有無遭剪刀觸碰之跡象，
    綜上以觀，僅從被告片面所述，犯罪事證尚難採信。此外，
    並無其他積極證據足資證明被告有所指加重竊盜之犯行，為
    此，加重竊盜條件尚不具備，仍應僅成立普通竊盜，起訴法
    條應予變更，併此敘明。
  (五)是被告確有妨害公務、連續竊盜等行為，事證明確，犯行堪
    以認定，應予依法論科。
二、核被告丙○○所為，係犯刑法第三百二十條第一項之竊盜罪
    、同法第一百三十五條第一項之妨害公務罪。公訴人認事實
    (1)部分係犯刑法第三百二十一條第一項之加重竊盜罪嫌，尚
    有未洽，起訴法條應予變更。被告雖於事實(3)部分以一行為
    施強暴於警員三人、毆傷其中二人，惟傷害部份未據告訴，
    而所為強暴仍屬一妨害公務行為，並無想像競合關係。再被
    告先後多次普通竊盜犯行，時間緊接，犯意相同，所犯為犯
    罪構成要件相同之罪名，顯係基於概括之犯意反覆為之，依
    刑法第五十六條規定，為連續犯，應以一罪論，並依法加重
    其刑。又被告所犯竊盜、妨害公務二罪間，犯意各別，行為
    互殊，罪名不同，依法應予分論併罰。爰審酌被告為圖竊車
    代步使用，竟連續竊取汽車及腳踏車，且於警員依法行使公
    權力執行逮捕之際，竟妨害公務，施以強暴使警受傷，暨其
    犯罪之動機、目的、手段，犯罪時所受之刺激及其品行、生
    活狀況、智識程度為高職畢業、犯罪所生之損害合計約十萬
    餘元、施以強暴致被害人所受之傷勢、尚未與被害人達成和
    解、及被告犯罪後坦承犯行，態度尚可，並斟酌原審對妨害
    公務部分之量刑範圍等一切情狀，分別量處如主文所示之刑
    ，以資懲儆。原審以刑法第一百三十五條第一項、第三百二
    十條第一項及罰金罰鍰提高標準條例第二條，判處被告竊盜
    、對於公務員依法執行職務時施強暴，分別處拘役十五日、
    三十日，應執行拘役四十日，並諭知易科罰金之折算標準，
    核其認事用法、量刑，固非無見。惟上揭犯罪事實(1)，即被
    告竊取上開自用小客車一節，業據同署檢察官於九十三年十
    月十四日聲明上訴後，移送併案審理，被告所犯情節既屬連
    續犯，且併案部分財物價值較高，量刑自應酌以加重，原審
    未及審酌，公訴人指摘原判決量刑尚有欠妥適，非無理由；
    為此，自應由本院依法將原判決撤銷改判，附此敘明。
三、據上論斷，應刑事訴訟法第455 條之1 第3 項、第300 條、
    第369 條第1 項前段，刑法第56條、第320 條第1 項、第
    135 條第1 項、第51條第10款，罰金罰鍰提高標準條例第1
    條前段、第2 條，判決如主文。
本案經檢察官洪景明到庭執行職務。
中　　華　　民　　國　　94　　年　　6　　月　　14　 　日
                  刑事第四庭  審判長  法  官  陳世宗
                                      法  官  蘇昭蓉
                                      法  官  李昆南
以上正本證明與原本無異。
不得上訴。
                                     書記官    郭中明
中　　華　　民　　國　　94　　年　　6　　月　　14　 　日
附錄本案論罪科刑法條：
刑法第135條第1項
對於公務員依法執行職務時，施強暴脅迫者，處三年以下有期徒
刑、拘役或三百元以下罰金。
刑法第320條第1項
意圖為自己或第三人不法之所有，而竊取他人之動產者，為竊盜
罪，處五年以下有期徒刑、拘役或五百元以下罰金。
